【裁判字號】    96,上訴,1346
【裁判日期】    970110
【裁判案由】    違反毒品危害防制條例
【裁判全文】
臺灣高等法院臺南分院刑事判決        96年度上訴字第1346號
上  訴  人
即  被  告  甲○○
上列上訴人因違反毒品危害防制條例案件，不服臺灣雲林地方法
院96年度訴字第700號中華民國96年11月13日第一審判決（起訴
案號：臺灣雲林地方法院檢察署96年度毒偵字第662、663號），
提起上訴，被告就被訴事實為有罪之陳述，本院裁定依簡式審判
程序審理，判決如下：
    主  文
上訴駁回。
    事  實
一、甲○○前於民國九十一年間因施用毒品案件，經送強制戒治
    ，並由臺灣彰化地方法院檢察署檢察官於九十一年十二月二
    十五日，以九十一年度毒偵字第二四三一號提起公訴，嗣經
    臺灣彰化地方法院於九十二年四月三十日，以九十二年度訴
    第一一六號判處應執行有期徒刑十月確定，並於九十三年十
    月三十日執行完畢；至強制戒治部分，則於九十二年十月三
    十日執行完畢。詎仍不知悔改，於前開強制戒治執行完畢後
    五年內復基於施用第一級毒品海洛因及第二級毒品甲基安非
    他命之犯意，於九十六年二月四日十四時許，在雲林縣麥寮
    鄉「上雲電動玩具店」，以將毒品海洛因及甲基安非他命混
    合摻水置入注射針筒，再注射手臂血管之方式，同時施用第
    一級毒品海洛因及第二級毒品甲基安非他命一次。嗣於九十
    六年二月五日十二時二十三分許，在彰化縣芳苑鄉○○村○
    ○路與立德街交岔路口，為警當場查獲，並扣得其所有施用
    毒品用之注射針筒一支，經其同意採集尿液送驗後，結果呈
    甲基安非他命及嗎啡陽性反應，始悉上情。
二、案經彰化縣警察局芳苑分局報請臺灣雲林地方法院檢察署檢
    察官偵查起訴。
    理  由
一、上揭犯罪事實，業據被告甲○○於原審及本院供認不諱。且
    其於九十六年二月五日十二時二十三分許，為警查獲後採集
    之尿液送驗結果，係呈嗎啡及甲基安非他命陽性反應，有彰
    化縣警察局芳苑分局尿液真實姓名對照認證單及詮昕科技股
    份有限公司濫用藥物尿液檢驗報告各一份可稽，並有施用毒
    品用之注射針筒一支扣案可佐，堪認被告之自白與事實相符
    ，其確有施用第一級毒品海洛因及第二級毒品甲基安非他命
    之行為無誤。再查被告曾於九十一年間因施用毒品案件，經
    送強制戒治並於九十二年十月三十日執行完畢，有臺灣高等
    法院被告全國前案紀錄表一份可憑，則被告於強制戒治執行
    完畢釋放後，五年內再犯本件施用第一級及第二級毒品之犯
    行至明，事證明確，被告犯行洵堪認定。
二、核被告甲○○所為，係犯毒品危害防制條例第十條第一項、
    第二項施用第一級及第二級毒品罪。被告持有第一級、第二
    級毒品，復進而施用，其持有毒品之低度行為，為施用毒品
    之高度行為所吸收，不另論罪。其一行為同時施用第一級毒
    品海洛因及第二級毒品甲基安非他命，觸犯數罪名，應依刑
    法第五十五條想像競合犯，從一重之施用第一級毒品罪處斷
    。起訴意旨認被告所犯上開二罪係分論併罰之罪，容有誤會
    ，併為敘明。又被告前因毒品案件，經法院判處應執行有期
    徒刑十月確定，並於九十三年十月三十日執行完畢，有上揭
    臺灣高等法院被告全國前案紀錄表一份可參，其於前案執行
    完畢後，五年內再故意犯本件有期徒刑以上之罪，為累犯，
    應依刑法第四十七條第一項規定加重其刑。再被告所為犯行
    ，係於中華民國九十六年四月二十四日前，而無該減刑條例
    第三條不得減刑事由，符減刑規定，依法減其宣告刑。
三、原審以被告甲○○罪證明確，適用毒品危害防制條例第十條
    第一項、第二項，刑法第十一條前段、第五十五條（原審漏
    引，惟理由業已敘明，不影響判決，應予指正）、第四十七
    條第一項、第三十八條第一項第二款，中華民國九十六年罪
    犯減刑條例第二條第一項第三款、第七條。並審酌被告前經
    送強制戒治後，竟仍不知悔改，又再犯本件之罪，顯見其並
    無決心戒除毒癮，及其犯罪之目的單純、手段平和、所生危
    害非鉅、犯罪後坦承犯行態度尚可，並考量施用毒品者均有
    相當程度之成癮性及心理依賴性，其犯罪心態與一般刑事犯
    罪之本質並不相同等刑法第五十七條科刑事項，判處有期徒
    刑一年四月，減為有期徒刑八月，並就扣案之注射針筒一支
    係供被告施用第一級及第二級毒品所用之物，且屬被告所有
    ，宣告沒收。認事用法，核無不合，量刑亦堪認妥適。被告
    上訴意旨以原審量刑過重，指摘原判決不當，為無理由，應
    予駁回。
據上論結，應依刑事訴訟法第三百六十八條，判決如主文。
本案經檢察官王碧霞到庭執行職務。
中    華    民    國    97    年    1    月    10   日
                  刑事第三庭  審判長法  官  陳義仲
                                    法  官  蔡勝雄
                                    法  官  蘇清水
以上正本證明與原本無異。
如不服本判決，應於收受本判決後十日內向本院提出上訴書狀。
其未敘述上訴理由者並得於提起上訴後十日內向本院補提理由書
狀（均須按他造當事人之人數附繕本）「切勿逕送上級法院」。
                                    書記官  陳嘉琍
中    華    民    國    97    年    1     月    10    日
附錄本判決論罪科刑法條全文：
毒品危害防制條例第10條
施用第一級毒品者，處6月以上5年以下有期徒刑。
施用第二級毒品者，處3年以下有期徒刑。


司法院資訊處製作；財團法人民間司法改革基金會備份。
